---
title: "Draft Quarto document"
author: "Your Name"
format: html
---

## Header 1

```{r setup}
library(tidyverse)
library(here)
library(fs)
source(here("R/functions.R"))
```

## Importing new data

```{r}
#| eval: false
here("data-raw/nurses-stress/stress/5C/5C_1586886626/HR.csv.gz") %>% # den her pipe hører til tidverse, |> hører til basic R
  read_csv(
    show_col_types = FALSE, # sletter kodens gæt på hvad kolonnerne indeholder
    name_repair = to_snake_case, # ændrer kolummens navn til små bogstaver, nemmere at læse
    n_max = 100 # importerer 100 rækker, teste kode på mindre data
  )
```

Der er read.csv og read_csv (_ hører til tidyverse). Man sætter here på at lokalisere projektet for at sikre at det bliver indenfor mappe-strukturen

Ved tvivl om funktionerne, kan man i consollen skrive f.eks. ?read_csv og kør. 
Det er en god ide at hente mindre dele af data, test koden og derefter hente hele datasættet. 

## Exercise: Reading other files 
```{r}
#| eval: false
here("data-raw/nurses-stress/stress/5C/5C_1586886712/HR.csv.gz") |>
  read_csv(
    show_col_types = FALSE,
    name_repair = to_snake_case,
    n_max = 100
  )
```

```{r}
#| eval: false
here("data-raw/nurses-stress/stress/6B/6B_1587569373/EDA.csv.gz") |>
  read_csv(
    show_col_types = FALSE,
    name_repair = to_snake_case,
    n_max = 100
  )
```

## Making a function to add numbers 
```{r}
#' Add to numbers together
#'
#' @param num1 A number here
#' @param num2 a number here
#'
#' @returns the sum of two numbers
#'
add_numbers <- function(num1, num2) {
  added <- num1 + num2
  return(added)
}
```

For at dokumentere funktion: hold musen i funktion, i paletten søg roxy (insert a roxygen). Export og examples er mest relevant ift at lave pakker. 


Man skal ikke navngive sine funktioner det samme som eksisterende funktioner. Tjek i consollen ?"funktion" 

```{r}
here("data-raw/nurses-stress/stress/5C/5C_1586886626/HR.csv.gz") %>%
  read()
```

```{r}
here("data-raw/nurses-stress/stress/5C/5c_1586886712/HR.csv.gz") %>%
  read()
```

```{r}
# Outputs only 100 rows
here("data-raw/nurses-stress/stress/5C/5C_1586886712/HR.csv.gz") |>
  read()

# Outputs only 1000 rows
here("data-raw/nurses-stress/stress/5C/5C_1586886712/HR.csv.gz") |>
  read(max_rows = 1000)

# Outputs all rows (`Inf` means infinity)
here("data-raw/nurses-stress/stress/5C/5C_1586886712/HR.csv.gz") |>
  read(max_rows = Inf)
```
## Making robust and reusable funtions
For at se hvilke libraries brug pak::pak For at importere library til description file:  usethis::use_package("here")

library / require inde i en funktion, hvilket kan give bøvl, fordi man loader noget inde i funktion og dermed ind i det generelle enviroment. 

ctrl + . åbner fil søge-felt

## Using map
```{r}
hr_files <- here("data-raw/nurses-stress/") %>%
  dir_ls(regexp = "HR.csv.gz", recurse = TRUE) # dir_ls looks within this folder, show all files. recurse checks subfolders

hr_files

hr_data <- # alt + -
  hr_files %>%
  map(read) %>% # No brackets, beskriver hvad vi har inde i funktionen. med brackets udfører funktionen aktionen
  list_rbind(names_to = "file_path_id") # man kan rowbinde eller column bind datalister, i dette tilfælder er kolonnerne ens, og vi kan derfor row-bind -> giver en dataframe (tibble)

hr_data

# For at se en bestemt fil, kan man skrive hr_data[[filnummer]]
```

## Exercise 18.5 - convert map to function and use on sleep  
```{r}
#| eval: false
#' Read in all files in nurses stress
#'
#' @param filename
#'
#' @returns outputs a dataframe

read_all <- function(filename, max_rows = 100) {
  files <- here::here("data-raw/nurses-stress/") %>%
    fs::dir_ls(regexp = filename, recurse = TRUE)

  data <- files %>%
    purrr::map(read) %>%
    purrr::list_rbind(names_to = "file_path_id") %>%
    n_max() <- max_rows

  return(data)
}

read_all("HR.csv.gz")
read_all("IBI.csv.gz")
```

## Exercise: inspecting the data and compare the data frames 
```{r}
hr_data <- read_all("HR.csv.gz")

survey_data <- here::here("data-raw/nurses-stress/survey-results.csv.gz") %>%
  read()

hr_data
survey_data
```

## Extract ID from file_path 

```{r}
hr_data %>%
  mutate( # laver en ny kolonne, bedre end at ændre
    id = str_extract(
      file_path_id,
      pattern = "/stress/[:alnum:]{2}/" # inkluderer stress for at gøre koden mere robust i tilfælde af file path ændrer sig
    ) %>%
      str_remove("/stress/") %>%
      str_remove("/"),
    .before = file_path_id # vælger hvor man vil placere sin nye kolonne
  ) %>%
  select(-file_path_id) #- for at fjerne en kolonne
```

## 19.7 Exercise: Convert 'getID' code into a function 
```{r}
hr_data %>%
  get_participant_id()
```

across er bedre til i datasæt, mens map er bedre til overordnet datasæt 

## Wokring with across 

```{r}
hr_data <- read_all("HR.csv.gz") %>%
  get_participant_id()

hr_data
```

```{r}
hr_data %>%
  summarise(across(where(is.numeric), list(
    mean = mean,
    median = median,
    sd = sd
  )))
```
Man kan ikke beregne mean hvis der er NA values. Anonymisered funktioner kan bruges til midlertidige funktioner, de tilføjer et ekstra argument. Hvis man vil beregne mean uanst NA-stautis across(mean = mean, \(x) mean(x, na.rm = TRUE) 

## Working with dates (med pakken lubridate)

```{r}
hr_data %>%
  mutate(
    datetime = round_date(collection_datetime,
      unit = "minute"
    ),
    .before = "collection_datetime"
  )
```

## Summarising by groups 

```{r}
hr_data %>%
  mutate(
    collection_datetime = round_date(
      collection_datetime,
      unit = "minute"
    )
  ) %>%
  summarise(
    across(
      where(is.numeric),
      list(mean = mean, sd = sd, median = median)
    ),
    .by = c(id, collection_datetime)
  )
``` 

## 20.6 Exercise: onvert the summarising code into a funtion 
```{r}

```
