---
title: "Draft Quarto document"
author: "Your Name"
format: html
---

## Header 1

```{r setup}
library(tidyverse)
library(here)
library(fs)
source(here("R/functions.R"))
```

## Importing new data

```{r}
#| eval: false
here("data-raw/nurses-stress/stress/5C/5C_1586886626/HR.csv.gz") %>% # den her pipe hører til tidverse, |> hører til basic R
  read_csv(
    show_col_types = FALSE, # sletter kodens gæt på hvad kolonnerne indeholder
    name_repair = to_snake_case, # ændrer kolummens navn til små bogstaver, nemmere at læse
    n_max = 100 # importerer 100 rækker, teste kode på mindre data
  )
```

Der er read.csv og read_csv (_ hører til tidyverse). Man sætter here på at lokalisere projektet for at sikre at det bliver indenfor mappe-strukturen

Ved tvivl om funktionerne, kan man i consollen skrive f.eks. ?read_csv og kør. 
Det er en god ide at hente mindre dele af data, test koden og derefter hente hele datasættet. 

## Exercise: Reading other files 
```{r}
#| eval: false
here("data-raw/nurses-stress/stress/5C/5C_1586886712/HR.csv.gz") |>
  read_csv(
    show_col_types = FALSE,
    name_repair = to_snake_case,
    n_max = 100
  )
```

```{r}
#| eval: false
here("data-raw/nurses-stress/stress/6B/6B_1587569373/EDA.csv.gz") |>
  read_csv(
    show_col_types = FALSE,
    name_repair = to_snake_case,
    n_max = 100
  )
```

## Making a function to add numbers 
```{r}
#' Add to numbers together
#'
#' @param num1 A number here
#' @param num2 a number here
#'
#' @returns the sum of two numbers
#'
add_numbers <- function(num1, num2) {
  added <- num1 + num2
  return(added)
}
```

For at dokumentere funktion: hold musen i funktion, i paletten søg roxy (insert a roxygen). Export og examples er mest relevant ift at lave pakker. 


Man skal ikke navngive sine funktioner det samme som eksisterende funktioner. Tjek i consollen ?"funktion" 

```{r}
here("data-raw/nurses-stress/stress/5C/5C_1586886626/HR.csv.gz") %>%
  read()
```

```{r}
here("data-raw/nurses-stress/stress/5C/5c_1586886712/HR.csv.gz") %>%
  read()
```

```{r}
# Outputs only 100 rows
here("data-raw/nurses-stress/stress/5C/5C_1586886712/HR.csv.gz") |>
  read()

# Outputs only 1000 rows
here("data-raw/nurses-stress/stress/5C/5C_1586886712/HR.csv.gz") |>
  read(max_rows = 1000)

# Outputs all rows (`Inf` means infinity)
here("data-raw/nurses-stress/stress/5C/5C_1586886712/HR.csv.gz") |>
  read(max_rows = Inf)
```
## Making robust and reusable funtions
For at se hvilke libraries brug pak::pak For at importere library til description file:  usethis::use_package("here")

library / require inde i en funktion, hvilket kan give bøvl, fordi man loader noget inde i funktion og dermed ind i det generelle enviroment. 

ctrl + . åbner fil søge-felt

## Using map
```{r}
hr_files <- here("data-raw/nurses-stress/") %>%
  dir_ls(regexp = "HR.csv.gz", recurse = TRUE) # dir_ls looks within this folder, show all files. recurse checks subfolders

hr_files

hr_data <- # alt + -
  hr_files %>%
  map(read) %>% # No brackets, beskriver hvad vi har inde i funktionen. med brackets udfører funktionen aktionen
  list_rbind(names_to = "file_path_id") # man kan rowbinde eller column bind datalister, i dette tilfælder er kolonnerne ens, og vi kan derfor row-bind -> giver en dataframe (tibble)

hr_data

# For at se en bestemt fil, kan man skrive hr_data[[filnummer]]
```
