---
title: "Draft Quarto document"
author: "Your Name"
format: html
---

## Header 1

```{r setup}
library(tidyverse)
library(here)
library(snakecase)
```

## Importing new data

```{r}
here("data-raw/nurses-stress/stress/5C/5C_1586886626/HR.csv.gz") %>% # den her pipe hører til tidverse, |> hører til basic R
  read_csv(
    show_col_types = FALSE, # sletter kodens gæt på hvad kolonnerne indeholder
    name_repair = to_snake_case, # ændrer kolummens navn til små bogstaver, nemmere at læse
    n_max = 100 # importerer 100 rækker, teste kode på mindre data
  )
```

Der er read.csv og read_csv (_ hører til tidyverse). Man sætter here på at lokalisere projektet for at sikre at det bliver indenfor mappe-strukturen

Ved tvivl om funktionerne, kan man i consollen skrive f.eks. ?read_csv og kør. 
Det er en god ide at hente mindre dele af data, test koden og derefter hente hele datasættet. 

## Exercise: Reading other files 
```{r}
here("data-raw/nurses-stress/stress/5C/5C_1586886712/HR.csv.gz") |>
  read_csv(
    show_col_types = FALSE,
    name_repair = to_snake_case,
    n_max = 100
  )
```

```{r}
here("data-raw/nurses-stress/stress/6B/6B_1587569373/EDA.csv.gz") |>
  read_csv(
    show_col_types = FALSE,
    name_repair = to_snake_case,
    n_max = 100
  )
```

## Making a function to add numbers 
```{r}
#' Add to numbers together
#'
#' @param num1 A number here
#' @param num2 a number here
#'
#' @returns the sum of two numbers
#'
add_numbers <- function(num1, num2) {
  added <- num1 + num2
  return(added)
}
```

For at dokumentere funktion: hold musen i funktion, i paletten søg roxy (insert a roxygen). Export og examples er mest relevant ift at lave pakker. 

